【裁判字號】    99,台上,8165
【裁判日期】    991230
【裁判案由】    違反商業會計法
【裁判全文】
最高法院刑事判決            九十九年度台上字第八一六五號
上  訴  人  包宏強
選任辯護人  黃柏彰律師
上列上訴人因違反商業會計法案件，不服台灣高等法院中華民國
九十九年十月二十一日第二審判決（九十九年度上訴字第二七九
二號，起訴案號：台灣台北地方法院檢察署九十七年度偵字第二
七三九一號），提起上訴，本院判決如下：
    主  文
上訴駁回。
    理  由
按刑事訴訟法第三百七十七條規定，上訴於第三審法院，非以判
決違背法令為理由，不得為之。是提起第三審上訴，應以原判決
違背法令為理由，係屬法定要件。如果上訴理由書狀並未依據卷
內訴訟資料，具體指摘原判決不適用何種法則或如何適用不當，
或所指摘原判決違法情事，顯與法律規定得為第三審上訴理由之
違法情形，不相適合時，均應認其上訴為違背法律上之程式，予
以駁回。本件原判決維持第一審法院依牽連犯關係，從一重論處
上訴人包宏強共同商業負責人，以明知為不實之事項而填製會計
憑證罪刑之判決，駁回其在第二審之上訴，已併依刑事訴訟法第
三百七十三條規定，引用第一審判決書記載之事實、證據及理由
，詳敘認定犯罪事實之依據及憑以認定之理由。並對如何認定；
上訴人否認犯罪之辯詞，不足採信，亦已依據卷內資料予以指駁
及說明。從形式上觀察，原判決並無足以影響判決結果之違法情
形存在。且查原判決並非僅依證人黃耀鋐、何元富、田立勤之證
言認定上訴人犯罪，其引用第一審判決書之記載，尚依憑上訴人
在偵查及第一審審理中之自白及卷內統一發票、簽收單、感謝函
、商品買賣契約書、國內匯款申請書、及其他稅捐機關覆函等證
據及其調查證據之結果，綜合判斷而為認定。上訴意旨以原判決
採取其在原審之自白，與其在原審係否認犯罪不符；又單憑證人
黃耀鋐、何元富、田立勤三人欠缺補強證據之證言，認定上訴人
犯罪，違反證據法則云云，均係未憑卷內證據資料，且置原判決
之論敘於不顧，徒憑己意，任意指摘，俱非適法之第三審上訴理
由。其餘上訴意旨泛言原判決有違經驗法則、論理法則等證據法
則，及有理由矛盾及不載理由之違誤云云，並未依據卷內證據資
料，具體指摘原判決如何違背法令，難謂已符合首揭法定上訴要
件。其上訴違背法律上之程式，應予駁回。
據上論結，應依刑事訴訟法第三百九十五條前段，判決如主文。
中    華    民    國  九十九  年   十二   月   三十   日
                      最高法院刑事第十三庭
                          審判長法官  陳  世  淙  
                                法官  陳  東  誥  
                                法官  何  菁  莪  
                                法官  施  俊  堯  
                                法官  陳  國  文  
本件正本證明與原本無異
                                      書  記  官  
中    華    民    國  一○○  年    一    月    四    日
                                                      Q

司法院資訊處製作；財團法人民間司法改革基金會備份。
